Heider Andrés Arellano Oviedo

Correo electrónico: <u>heiderarellano@outlook.com</u> Cel: (57)3002242702 Linkedin | GitHub

Turbaco, Colombia (remoto)

Perfil profesional

Tecnólogo en análisis y desarrollo de sistemas de información y Desarrollador web Full Stack, con conocimiento en Tecnologías React, Git, Github y con experiencia en Python, java, JavaScript, Nodejs, Express, MySQL, Sequelize, API REST, HTML, CSS, EJS y metodología Scrum. Con sólida formación en desarrollo de software, programación web, bases de datos, metodología scrum y manejo de herramientas ofimáticas.

Con interés en ampliar conocimientos en la industria del desarrollo de software y la ciencia de datos y aplicarlos en propuestas que ayuden a los clientes a encontrar soluciones basadas en la tecnología. Caracterizado por asumir cargos que exigen responsabilidad, trabajo en equipo, pro actividad, aprendizaje continuo y adaptabilidad.

Habilidades técnicas

- Habilidades Back-End: NodeJS, Python, Java, Express, JavaScript, MySQL, Sequelize, API REST
- Habilidades Front-End: HTML, CSS, JavaScript, React
- Otras: Git, GitHub, EJS, Metodología Scrum, arquitectura MVC (modelo-vista-controlador)

Educación

2021-2022 Full Stack Developer

Digital House

2013-2016 Tecnólogo en Análisis y Desarrollo de Sistemas de Información

SENA

Experiencia

Agosto 2021 - Marzo 2022 Protalento

Cargo: Desarrollador Full Stack

Proyecto Fragance-Life https://github.com/HeyderAndres/grupo_12_fraganceLife.git

• Proyecto web de comercialización de perfumes, que busca conectar vendedores de perfumería con sus clientes: aplicando: metodología ágil SCRUM, metodología de desarrollo MVC(Modelo Vista Controlador), Html5, Css3, Responsive design, JavaScript, EcmaScript, Express, Ejs, Git, GitHub.

Dasboard basado en react de control del ecommerce Fragance-life que consume datos de una API propia con el cual se supervisa el correcto funcionamiento y manipulación de los datos del sitio web. https://github.com/Esneyder98/Dasboard-Fragance-Life

Proyecto Mercado – Liebre: https://github.com/HeyderAndres/mercadoLiebre

• Elaborar página web clon de ecommerce que busca conectar vendedores con compradores y aplicación de conceptos prácticos de HTML5, CSS3 Y Express, semántica, componentes, Flexbox, position, modelo de caja, responsive design, git, GitHub.

Octubre 2015 - Abril 2016 Ramos Arellano Y Cia Ltda

Cargo: asistente sistemas

- Digitador de información en base de datos.
- Creador de contenidos digitales, publicidad y elementos gráficos para la capacitación de los empleados y la identidad visual de la empresa, utilizando adobe Ilustrator.

Información adicional

Logros: Mejor ICFES de la institución educativa técnica Alfonso López Pumarejo -

2011

Otros cursos: Curso producción de imágenes digitales – mar 2018 - SENA

Seminario Internet de las cosas - mar 2015 - SENA

Curso desarrollo de aplicaciones web con PHP-dic 2014 - SENA

Curso aprendiz digital- Mar 2014 - SENA

Idiomas: Español (Nativo), Inglés (A1)